臺灣高等法院臺南分院刑事判決　　　　　　　九十三年度軍上字第二號　　　　Ｇ
　　　上　訴　人
　　　即　被　告　甲　○　○
右上訴人因違反毒品危害防制條例案件，不服國防部高等軍事法院高雄分院中華民國
九十三年一月二十七日（九十三年高判字第十號，起訴案號：國防部南部地方軍事法
院檢察署九十二年平訴（一）字第○八三號），提起上訴，本院判決如左：
      主      文
上訴駁回。
      理      由
一、按軍事審判法第一百八十一條第五項規定，被告不服高等軍事法院宣告有期徒刑
    之上訴者，得以判決違背法令為理由，向高等法院提起上訴。是向高等法院提出
    上訴，應以原判決違背法令為理由，係屬法定要件。若上訴理由狀並未依據卷內
    訴訟資料，具體指摘原判決不適用法則或如何適用不當，或所指摘原判決違法情
    事，顯與法律規定得為向高等法院提出上訴之判決違背法令情形，不相適合時，
    均應認為其上訴為違背法律上之程式，予以駁回。
二、上訴意旨略以：證人吳文堅之證詞不實，伊並無轉讓第二級毒品予吳文堅施用之
    犯行等語。
三、惟查：本件上訴人即被告甲○○係陸軍步兵第一○三旅步一營營部連一兵（民國
    九十年五月二日入伍，已於九十二年九月二十三日退伍，義務役），曾於民國（
    下同）八十九年一月間因妨害自由等案，經台灣台南地方法院判處有期徒刑三月
    ，如易科罰金以三百元折算一日，並已於同年十月十二日以罰金執行完畢在案。
    未料仍不知悔改，明知安非他命係毒品危害防制條例所明定之第二級毒品，未經
    許可，不得持有、轉讓，竟於九十一年十一月七日收假後即當日二十一時許，在
    該營營部連廁所外，將第二級毒品安非他命置於小燈泡中，用火燒烤加熱致安非
    他命昇華為煙霧，再以鼻子吸食之方式施用（甲○○施用毒品部分，經國防部南
    部地方軍事法院以九十二年和裁字第○五○號裁定，送勒戒處所觀察、勒戒），
    並無償提供予在旁之吳文堅施用（施用毒品部分，經國防部南部地方軍事法院以
    九十二年和裁字第○三九號裁定，送勒戒處所觀察、勒戒），嗣甲○○、吳文堅
    之施用毒品行為，為該管單位發覺並移由國防部南部地方軍事法院檢察署偵辦。
    甲○○轉讓毒品之事實，除經被告於國防部南部地方軍事法院審理時坦白承認外
    ，並吳文堅於軍事偵查、初審審理及高等軍事法院高雄分院審理中，指訴明確（
    詳國防部南部地方軍事法院檢察署卷第三十一頁、第五十九頁、第六十頁、國防
    部南部地方軍事法院卷第九頁、第三十頁、第三十七頁、第四十七頁、國防部高
    等軍事法院高雄分院卷第十七頁、第十八頁、第六十二頁），而吳文堅確有施用
    第二級毒品之事實，亦經軍事法院另案裁定送觀察、勒戒，有該院九十二年和裁
    字第０三九號裁定附卷可查（附於偵查卷第六十二頁），被告之犯行，甚為明確
    ，核其所為係犯毒品危害防制條例第八條第二項之轉讓第二級毒品罪，原判決乃
    以毒品危害防制條例案件之「轉讓」犯罪類型，其犯罪型態依經驗法則，必伴隨
    前有「持有」之另一潛在性犯罪型態，是公訴人雖僅就被告轉讓毒品之行為起訴
    ，然其效力自及於被告轉讓毒品前必然伴隨之持有毒品行為，第一審判決就此持
    有毒品之潛在性事實未加以審究，顯有違誤，另毒品危害防制條例於九十二年七
    月九日經修正公布，並於九十三年一月九日施行，因被告犯罪時間為九十一年十
    一月七日，屬刑法第二條第一項前段行為後法律有變更之情形，基於被告所犯「
    轉讓第二級毒品」罪，新、舊法處罰規定均屬相同，依法自應適用裁判時，即九
    十三年一月九日施行之毒品危害防制條例，第一審判決未及依刑法第二條第一項
    前段規定比較新、舊法，容有未合而予撤銷，論被告以陸海空軍刑法第七十七條
    、毒品危害防制條例第八條第二項之「轉讓第二級毒品」罪，又被告於八十九年
    一月間所犯妨害自由等罪已經執行完畢，被告於該刑之執行完畢後五年內再犯本
    罪，應依刑法第四十七條規定加重其刑，併審酌被告轉讓安非他命予他人施用，
    係屬戕害他人身體健康，並嚴重減損部隊戰力，所生危害匪淺，惟念其乃一時失
    慮所為，且轉讓數量甚微，及其犯後否認犯行等一切情狀，量處有期徒刑八月，
    本院核無不合，又原判決已詳為記載其所憑之證據及認定之理由，從形式上觀察
    其認事用法並無違背法令之情形存在。上訴意旨仍執前詞否認有轉讓第二級毒品
    之行為而指摘原判決不當，復未依卷內訴訟資料具體指摘原審判決有何不適用法
    則或適用不當之違法，揆諸首開說明，其上訴顯屬違背法律上之程序，殊非合法
    ，應予駁回。
四、據上論斷，應依軍事審判法第二百零六條第一項、刑事訴訟法第三百九十五條，
    判決如主文。
本案經檢察官林炎昇到庭執行職務。
中    華    民    國      九十三      年      四      月      廿九      日
                                  臺灣高等法院臺南分院刑事第五庭
                                      審判長法官  楊    明    章
                                            法官  沈    揚    仁
                                            法官  戴    勝    利
右正本證明與原本無異。
不得上訴。
                                      法院書記官  李    珍    鳳
中    華    民    國      九十三      年      四      月     三十       日
附錄：本判決論罪科刑法條：
毒品危害防制條例第八條第二項：轉讓第二級毒品者，處六月以上五年以下有期徒刑
                              ，得併科新台幣七十萬元以下罰金。
